臺灣高等法院刑事判決　　　　　　　 100年度上易字第2536號
上　訴　人
即　被　告　江仁俊
上列上訴人因竊盜案件，不服臺灣宜蘭地方法院100 年度易字第
558 號，中華民國100 年9 月19日第一審判決（起訴案號：臺灣
宜蘭地方法院檢察署100 年度偵字第3072號），提起上訴，本院
判決如下：
    主  文
上訴駁回。
    理  由
一、依刑事訴訟法第350 條、第361 條、第362 條、第367 條規
    定，不服地方法院之第一審判決而上訴者，須提出上訴書狀
    ，並應敘述具體理由，為上訴必備之程式；其所提出之書狀
    未敘述上訴理由，或僅曾以言詞陳述上訴理由者，均應於上
    訴期間屆滿後20日內補提理由書於第一審法院。第一審法院
    經形式審查，認逾期未補提上訴理由者，應定期間先命補正
    ；逾期未補正者，為上訴不合法律上之程式，應以裁定駁回
    。倘已提出上訴理由，但所提非屬具體理由者，則由第二審
    法院以上訴不合法律上之程式，判決駁回。而所謂具體理由
    ，必係依據卷內既有訴訟資料或提出新事證，指摘或表明第
    一審判決有何採證認事、用法或量刑等足以影響判決本旨之
    不當或違法，而構成應予撤銷之具體事由，始克當之（例如
    ：依憑證據法則具體指出所採證據何以不具證據能力，或依
    憑卷證資料，明確指出所為證據證明力之判斷如何違背經驗
    、論理法則）；倘僅泛言原判決認定事實錯誤、違背法令、
    量刑失之過重或輕縱，而未依上揭意旨指出具體事由，或形
    式上雖已指出具體事由，然該事由縱使屬實，亦不足以認為
    原判決有何不當或違法者（例如：對不具有調查必要性之證
    據，法院未依聲請調查亦未說明理由，或援用證據不當，但
    除去該證據仍應為同一事實之認定），皆難謂係具體理由，
    俾與第二審上訴制度旨在請求第二審法院撤銷、變更第一審
    不當或違法之判決，以實現個案救濟之立法目的相契合，並
    節制濫行上訴，最高法院97年度台上字第892 號判決意旨參
    照。
二、原審判決略以：被告江仁俊於民國97年間，因違反毒品危害
    防制條例案件，經原審法院97年度易字第396 號判決判處有
    期徒刑4 月確定；同年間，復因竊盜案件，經原審法院97年
    度易字第648 號判決分別判處有期徒刑10月、4 月確定；於
    98年間，又因竊盜案件，經原審法院98年度簡字第168 號簡
    易判決判處有期徒刑5 月確定；同年間，另因竊盜案件，經
    原審法院98年度易字第151 號判決判處有期徒刑8 月確定；
    同年間，再因竊盜案件，經原審法院98年度簡字第287 號簡
    易判決判處有期徒刑3 月確定。嗣上開原審法院97年度易字
    第648 號、98年度簡字第168 號、98年度易字第151 號、98
    年度簡字第287 號判決判處之刑度，經原審法院98年度聲字
    第299 號裁定定其應執行刑為有期徒刑2 年2 月確定，與前
    開97年度易字第396 號部分接續執行，於99年11月10日假釋
    付保護管束，刑期至100 年3 月27日屆滿，在所餘刑期內未
    經撤銷假釋，其未執行之刑以已執行論。詎被告江仁俊仍未
    知所警惕，於100 年7 月14日上午6 時許，途經宜蘭縣冬山
    鄉○○○ 路238 號無人居住之「八寶村馬天君宮」附近，見
    該宮廟大門未緊閉，竟意圖為自己不法之所有，徒手推開大
    門後進入竊取林竺億所有之DVD 音響1 組、電腦液晶螢幕1
    台、釘槍1 支、電鋸1 台及功德箱內新台幣（下同）300 元
    。嗣經林竺億調閱監視錄影畫面，報警處理循線查獲上情。
    案經林竺億訴由宜蘭縣政府警察局羅東分局報請臺灣宜蘭地
    方法院檢察署檢察官偵辦偵查起訴等事實。業據被告江仁俊
    於警詢及原審審理時坦承不諱（見警卷第2 頁、原審卷第25
    、28至29頁），核與告訴人林竺億警詢證述相符（見警卷第
    5 至6 頁），並有現場照片4 幀可資佐憑（警卷第8 至9 頁
    ），足認被告江仁俊自白與事實相符，犯行堪以認定。是核
    被告江仁俊所為，係犯刑法第320 條第1 項之竊盜罪。被告
    江仁俊有上開所載犯罪科刑及執行情形，有本院被告前案紀
    錄表附卷可參，其受有期徒刑之執行完畢，5 年以內故意再
    犯有期徒刑以上之本罪，為累犯，依法加重其刑。原審審酌
    被告前已有竊盜前科，出監後僅數月，即復為竊盜行為，顯
    未能因先前之判決有所悔改，且其正值壯年，竟不思循正途
    賺取財物，而為竊盜行為，對告訴人造成損害，惡性非輕，
    惟念其犯後坦承犯行，態度尚佳等一切情狀，量處有期徒刑
    6 月，如易科罰金，以新台幣1 千元折算1 日。本院認原審
    已詳敘其所憑證據、認定理由及量刑依據。自形式上觀察，
    原判決無認定事實錯誤、量刑瑕疵或違背法令之情形，核其
    認事用法，並無違誤，量刑堪稱妥適。
三、本件上訴人即被告不服原判決提起上訴，其100 年10月7 日
    上訴理由略以：被告已坦承犯行，並與告訴人達成和解，且
    被告家庭狀況不佳，經濟陷入困頓，為此提起上訴，請求從
    輕量刑云云。
四、本院經查：
(一)上開事實，業據被告江仁俊於警詢及原審審理時坦承不諱，
    核與告訴人林竺億警詢證述相符，並有現場照片4 幀可資佐
    憑，足認被告江仁俊自白與事實相符，有如前述，是被告江
    仁俊犯行堪以認定。
(二)按量刑輕重，係屬事實審法院得依職權自由裁量之事項，倘
    已斟酌刑法第57條各款所列情狀而未逾越法定刑度，不得遽
    指為違法，最高法院72年度臺上字第6696號著有判例。查本
    件被告所犯係法定刑為5 年以下有期徒刑之罪。又被告有上
    開所載犯罪科刑及執行情形，其於徒刑執行完畢後5 年內故
    意再犯有期徒刑以上之本罪，為累犯，應依刑法第47條第1
    項之規定加重其刑。再原審乃審酌被告前已有竊盜前科，出
    監後數月隨即復為竊盜行為，足見先前之判決未能使其有所
    悔改，且被告正值壯年，乃不思循正途賺取財物，竟為竊盜
    行為，對告訴人造成損害，惡性非輕，惟念其犯後坦承犯行
    ，態度尚佳等一切情狀，量處有期徒刑6 月，如易科罰金，
    以新台幣1 千元折算1 日。核其量刑尚屬適法，無違比例原
    則，被告請求從輕量刑云云，要無足採。
五、綜上所述，本件被告上訴意旨空言請求從輕量刑，並未指摘
    原審判決有何不當或違法之情形實際存在，亦無足以影響原
    審判決本旨，而構成應予撤銷之具體事由，核其內容非屬具
    體之上訴理由甚明。是被告上訴理由未能依卷內既有訴訟資
    料或提出新事證，指摘或表明第一審判決有何採證認事、用
    法等足以影響判決本旨之不當或違法，而構成應予撤銷之事
    由，自非屬得上訴第二審之具體理由。再者，本院自形式上
    以觀，認原審判決認事用法並無違法或不當，既如前述。揆
    諸首揭說明，被告提起第二審上訴不合法律上程式，爰不經
    言詞辯論以判決駁回之。
據上論斷，應依刑事訴訟法第367 條前段、第372 條，判決如主
文。
中    華    民    國    100    年    11    月   21    日
                  刑事第十五庭  審判長法  官  沈宜生
                                      法  官  林明俊
                                      法  官  吳炳桂
以上正本證明與原本無異。
不得上訴。
                                      書記官  劉育君
中    華    民    國   100    年    11    月    23    日